# 请教陈版及各位老师，关于集团下属子公司之间及分立孙子公司调拨固定资产的账务

提问人：mikebarton 时间：2019-10-11 09:11:19
1 、请问集团下属子公司之间固定资产无偿调拨应该如何做处理？是按照视同销售走固定资产清理嘛？
2 、子公司将自己的固定资产、部分债权债务和投资款一并分立一孙公司，相应的固定资产调拨应该如何账务处理？并且上述资产及债权债务之间的差额是如何处理？谢谢

回答人：chenyiwei
1 、子公司之间如果互相没有投资关系，则在无偿划转日，划出方借记累计折旧、固定资产减值准备，资本公积（资本溢价，如不足冲减则继续依次冲减盈余公积、未分配利润），贷记固定资产原值；划入方按照该项固定资产在划出方的原账面价值，借记固定资产（也可分别确认原价和累计折旧），贷记 “资本公积——资本溢价”。一般无需通过固定资产清理科目核算。
2 、子公司应将投入到孙公司的资产的原账面价值转为对孙公司的投资成本，借记长期股权投资，贷记各项投出资产的账面价值。一般也不通过固定资产清理科目核算。